【裁判字號】    99,訴,1888
【裁判日期】    990624
【裁判案由】    毒品危害防制條例
【裁判全文】
臺灣板橋地方法院刑事判決              99年度訴字第1888號
公  訴  人  臺灣板橋地方法院檢察署檢察官
被      告  甲○○
上列被告因違反毒品危害防制條例案件，經檢察官提起公訴（99
年度毒偵字第3144號），被告於準備程序中對被訴之事實為有罪
陳述，本院合議庭裁定由受命法官獨任行簡式審判程序，並判決
如下：
    主  文
甲○○施用第一級毒品，累犯，處有期徒刑捌月。扣案第一級毒
品海洛因壹包（驗餘淨重零點零肆貳零公克）沒收銷燬之。
    事  實
一、甲○○前於民國八十九年間因施用毒品案件，經臺灣臺中地
    方法院以八十九年度毒聲字第四一六五號裁定送戒治所施以
    強制戒治，嗣經同法院以八十九年度毒聲字第七三六一號裁
    定停止戒治並付保護管束，至九十年七月三十日保護管束期
    滿，未撤銷保護管束，視為強制戒治執行完畢，並由臺灣臺
    中地方法院檢察署檢察官以九十年度戒毒偵字第三六八號為
    不起訴處分確定。又於上開強制戒治執行完畢後，五年內之
    九十三年九月九日起至九十四年二月四日止，犯連續施用第
    一級毒品、連續施用第二級毒品罪，經本院以九十三年度訴
    字第二二二二號判處有期徒刑八月、四月，應執行有期徒刑
    十月確定；復於九十五年間因詐欺案件，經臺灣臺南地方法
    院以九十五年度簡字第一二五九號判處有期徒刑五月確定；
    上開三罪經同法院裁定減刑，並定應執行有期徒刑八月十五
    日確定，嗣於九十六年七月十六日縮刑期滿執行完畢。
二、詎甲○○明知海洛因係毒品危害防制條例所規定之第一級毒
    品，不得非法持有、施用，竟於上開強制戒治執行完畢釋放
    後五年內，犯施用第一級毒品、第二級毒品罪並經本院科刑
    處罰後，復基於施用第一級毒品海洛因之犯意，於九十九年
    四月五日上午十時許（起訴書略載為同日下午二時二十六分
    許為警查獲採尿回溯二十六小時內之某時），在臺北縣淡水
    鎮○○街六一號六樓租屋處（起訴書漏載施用地點），以將
    毒品海洛因摻水置於注射針筒內，並注射至身體之方式，非
    法施用第一級毒品海洛因。嗣甲○○因另案通緝於九十九年
    四月五日上午十二時四十分許，在臺北縣三重市○○○路與
    雙園街口處為警查獲，並在其身上扣得所施用之第一級毒品
    海洛因一包（白色粉末狀，毛重零點二九四零公克、淨重零
    點零四四零公克，經取樣部分檢驗用罄，驗餘淨重零點零四
    二零公克）；再經警採集甲○○之尿液送驗，結果呈毒品海
    洛因代謝物嗎啡陽性反應，始悉上情。
三、案經臺北縣政府警察局三重分局移送臺灣板橋地方法院檢察
    署檢察官偵查起訴。
    理  由
一、上開犯罪事實，業據被告甲○○於本院審理中坦承不諱，並
    有供其施用之白色粉末海洛因一包扣案可資佐證。又被告經
    警查獲所採集尿液經送鑑定，亦呈海洛因代謝物嗎啡陽性反
    應，有臺灣檢驗科技股份有限公司九十九年四月十九日（檢
    體編號Ｃ0000000號）濫用藥物檢驗報告、姓名代碼
    對照表各一紙在卷可稽。而上述扣案之白色粉末海洛因一包
    ，經送交通部民用航空局航空醫務中心鑑定，確為第一級毒
    品海洛因成分（毛重零點二九四零公克、淨重零點零四四零
    公克，經取樣部分檢驗用罄，驗餘淨重零點零四二零公克）
    ，有上開航空醫務中心九十九年四月二十三日航藥鑑字第０
    九九二六八二號鑑定書附卷可按。復查被告前八十九年間因
    施用毒品案件，經臺灣臺中地方法院以八十九年度毒聲字第
    四一六五號裁定送戒治所施以強制戒治，嗣經同法院以八十
    九年度毒聲字第七三六一號裁定停止戒治並付保護管束，至
    九十年七月三十日保護管束期滿，未撤銷保護管束，視為強
    制戒治執行完畢。又於上開強制戒治執行完畢後，五年內之
    九十三年九月九日起至九十四年二月四日止，犯連續施用第
    一級毒品、連續施用第二級毒品罪，經本院以九十三年度訴
    字第二二二二號判處有期徒刑八月、四月，應執行有期徒刑
    十月確定等情，有臺灣高等法院被告前案紀錄表及上開不起
    訴處分書、判決書電腦列印本附卷可憑，足認被告係觀察、
    勒戒執行完畢釋放後，五年內犯施用第一級、第二級毒品罪
    ，復再犯本案施用第一級毒品罪，應依法追訴處罰。本案事
    證明確，被告犯行洵堪認定，應依法論科。
二、按海洛因係毒品危害防制條例第二條第二項第一款所明定之
    第一級毒品，不得非法持有、施用。核被告所為，係犯毒品
    危害防制條例第十條第一項之施用第一級毒品海洛因罪。其
    施用第一級毒品海洛因前後持有海洛因之低度行為，應為施
    用海洛因之高度行為所吸收，不另論罪。查被告有事實欄所
    載之有期徒刑執行完畢紀錄，有前開臺灣高等法院被告前案
    紀錄表在卷可按，其於有期徒刑之執行完畢後五年內，故意
    再犯本件有期徒刑以上之罪，為累犯，應依刑法第四十七條
    第一項規定加重其刑。爰審酌被告前有施用毒品經強制戒治
    級法院科刑處罰之執行，仍未能戒除施用毒品之惡習，顯見
    其自制力薄弱，兼衡被告犯罪之動機、目的、手段、犯罪所
    生之危害，及被告施用毒品戕害一己之身心健康，暨其犯罪
    後坦承犯行之態度等一切情狀，量處如主文所示之刑。
三、扣案海洛因（驗餘淨重零點零四二零公克），係本案查獲之
    第一級毒品，已如前述，應依毒品危害防制條例第十八條第
    一項前段之規定，宣告沒收銷燬之。至取樣之海洛因部分，
    因檢驗用罄而滅失，爰不另為沒收銷燬之諭知。又包裝上開
    毒品海洛因之塑膠袋一只，其與所盛裝毒品於物理外觀上附
    合而難予析離，且如強予析離至完全無殘渣留存，將耗費相
    當之時間、人力與經費，於經濟上顯無實益，是依社會一般
    通念，堪認該塑膠袋已與查獲之毒品海洛因結合成為一體而
    無從強加析離（參卷附法務部調查局九十四年四月十二日調
    科壹字第０九四００一一四七四０號函旨，亦認以傾倒、刮
    杓刮取方式予以分離後，原送驗包裝物內仍會有微量毒品成
    分殘留），是上開毒品海洛因既屬毒品危害防制條例十八條
    第一項前段所規定之查獲第一級毒品，其外包裝塑膠袋自亦
    應併予沒收銷燬之。
據上論斷，應依刑事訴訟法第二百七十三條之一第一項、第二百
九十九條第一項前段，毒品危害防制條例第十條第一項、第十八
條第一項前段，刑法第十一條前段、第四十七條第一項，判決如
主文。
本案經檢察官李巧菱到庭執行職務。
中    華    民    國    99    年    6     月    24    日
                    刑事第九庭  法  官  楊志雄
以上正本證明與原本無異。
如不服本判決，應於判決送達後10日內敘明上訴理由，向本院提
出上訴狀 (應附繕本) ，上訴於臺灣高等法院。其未敘述上訴理
由者，應於上訴期間屆滿後20日內向本院補提理由書「切勿逕送
上級法院」。
                                書記官  陳春銘
中    華    民    國    99    年    6     月    24    日
附錄本案論罪科刑法條全文
毒品危害防制條例第10條第1項
施用第一級毒品者，處 6 月以上 5 年以下有期徒刑。

司法院資訊處製作；財團法人民間司法改革基金會備份。
